臺灣高等法院臺中分院刑事判決　　　　100年度上訴字第894號
上　訴　人　臺灣臺中地方法院檢察署檢察官
上　訴　人
即　被　告　何侑霖
指定辯護人　本院公設辯護人王金陵
上列上訴人等因被告偽造有價證券等案件，不服臺灣臺中地方法
院100年度訴字第26號，中華民國100年3月22日第一審判決（起
訴案號：臺灣臺中地方法院檢察署99年度偵字第27326號；移送
併辦案號：臺灣臺中地方法院檢察署99年度偵字第28599號、100
年度偵字第214號），提起上訴，本院判決如下：
    主  文
上訴駁回。
何侑霖緩刑伍年，緩刑期間付保護管束。
    事實及理由
壹、犯罪事實：
  一何侑霖意圖為自己不法之所有，於民國99年11月26日10時51
    分許，騎乘租用來之車號GES-250號（起訴書誤載為車號321
    -CRF號）機車，至臺中市○○區○○路2段52號邱金碧經營
    之樂透彩券行，向邱金碧之夫佯稱欲兌換中獎彩券，邱金碧
    之夫乃告知邱金碧，於邱金碧核對彩券是否中獎之際，何侑
    霖乘其等不知，徒手竊取邱金碧放置於桌上之「黃金傳奇」
    及「淘金樂」彩卷共79張〔價值新臺幣（下同）15,800元〕
    得手後離去。邱金碧核對確認何侑霖提出之彩券均未中獎後
    ，察覺其所有置於桌上之刮刮樂彩券消失不見，經調閱店內
    監視器後，始發現何侑霖乘邱金碧及其夫不知，竊走彩券。
  二何侑霖另意圖為自己不法之所有，於同日11時許，騎乘上開
    機車至臺中市○區○○路8號洪林秀鑾經營之「洪彩彩券行
    」，詢問洪林秀鑾有無面額100元及200元連號之刮刮樂彩券
    ，洪林秀鑾將彩券交與何侑霖挑選，何侑霖另表示要20號彩
    券，於洪林秀鑾查看有無20號彩券之際，何侑霖謊稱其機車
    未熄火，乘洪林秀鑾不及防備，徒手逕行取走面額100元之
    「百萬年終」彩券78張及面額200元之「黃金傳奇」彩券32
    張，而搶奪得手後離去。
  三何侑霖於99年11月26日至同月27日間之某時，在其位於臺中
    市○○路國立台中第二高級中學附近之租住處，意圖供行使
    之用，將未中獎之「淘金熱」刮刮樂彩券號碼以其所有之美
    工刀1支（未扣案）割下，黏貼於另1張「淘金熱」刮刮樂彩
    券上，而偽造成中獎之彩券後，於同年月27日之某時，持上
    開偽造之彩券至洪林秀鑾之「洪彩彩券行」，將該彩券交與
    洪林秀鑾謊稱該彩券中獎欲兌獎而持之行使，洪林秀鑾因而
    將現金300元及面額200元之彩券1張交與何侑霖。
  四何侑霖於99年11月27日19時45分許，復意圖為自己不法之所
    有，騎乘租用來之車號FF9-497號機車（起訴書誤載為車號
    321-CRF號機車）至臺中市○○區○○路399號「來發彩券行
    」，先向翁信翰表示欲選號買刮刮樂彩券，後又將已刮開之
    刮刮樂彩券數張交與翁信翰，表示欲兌換中獎彩券，於翁信
    翰核對彩券是否中獎之際，何侑霖又佯稱要至機車上拿錢及
    將機車熄火，乘翁信翰不及防備，徒手逕行取走翁信翰所有
    面額200元之彩券共103張，而搶奪得手後離去。
  五何侑霖於99年11月29日10時許，另基於為自己不法所有之意
    圖，騎乘租用來之車號321-CRF號機車至臺中市○區○○路1
    段389號1樓江克捷經營之「喜樂登彩券行」，詢問江克捷有
    無販賣整本之刮刮樂彩券，嗣江克捷轉身拿取整本之刮刮樂
    彩券時，何侑霖乘其不備，不及抗拒，徒手逕行取走江克捷
    置放於桌上面額200元之「黃金傳奇」刮刮樂彩券19張及面
    額200元之「淘金熱」刮刮樂彩券28張，而搶奪得手後，轉
    身騎乘上開機車逃逸。
  六何侑霖於99年11月29日18時30分許，再行起意，意圖為自己
    不法之所有，騎乘車號321-CRF號機車至臺中市○○路與大
    墩十二街街口梁電生經營之「公益彩券行」攤位，持已刮開
    之彩券向梁電生佯稱欲兌換中獎彩券，並借用計算機計算中
    獎金額，待梁電生將未刮開之彩券放於桌上時，何侑霖乘其
    不及防備，徒手搶奪梁電生放置於桌上面額200元之「淘金
    熱」刮刮樂彩券51張及面額200元之「黃金傳奇」刮刮樂彩
    券53張得手後，轉身騎乘機車逃逸。
  嗣經江克捷、翁信翰及邱金碧提供店內監視器錄影畫面予警員
  ，經警員調閱路口監視錄影畫面，循線於99年11月29日19時40
  分許，在臺中市西屯區○○○路○段205號1樓，查獲前來歸還
  租用機車之何侑霖，並先後扣得未刮開之彩券104張（「黃金
  傳奇」53張、「淘金熱」51張，已發還梁電生）、已刮開之彩
  券143張（「黃金傳奇」87張、「淘金熱」56張）、現金3,289
  元及偽造之「淘金熱」彩券1張等物，何侑霖在有偵查權限之
  公務員發覺上開犯罪事實二之犯罪前，主動向警方供出此部分
  之搶奪犯行，而自首犯罪並接受裁判後，查獲上情。
貳、證據能力之說明：
  (一)告訴人（或被害人）係向司法警察機關或偵查機關申告犯罪
    事實而要求訴追之人，其於我國刑事訴訟法中，並非法定列
    舉之獨立證據方法，若以告訴人所陳親身經歷之被害經過，
    作為認定犯罪事實之依據時，乃居於證人之地位，亦即其證
    據方法為證人，必須踐行有關證人之證據調查程序，除非其
    有依法不得令其具結之情形，否則事實審法院應命其具結，
    若依法應具結而未具結時，該告訴人有關被害事實之陳述，
    無證據能力，法院不得援其陳述作為判決之基礎（93年度臺
    上字第5964號判決參照）。又除有不得令其具結之法定事由
    外，證人應命具結，刑事訴訟法第186條前段定有明文。又
    對於不命具結之證人，應告以當據實陳述，不得匿、飾、增
    、減，同法第187條第2項亦有明文規定。若認係屬證人，應
    命其具結，倘有對之應不命具結者，亦應告以當據實陳述，
    不得匿、飾、增、減，其所踐行之程序方稱適法。如未於訊
    問前或訊問後命其具結，或對不命具結之人未告以當據實陳
    述，不得匿、飾、增、減，又未說明不得命其具結之原因，
    仍踐行證據調查程序，並遽行採取該項證言資為裁判之基礎
    ，自亦不能謂非違法。本案被害人江克捷、邱金碧、洪林秀
    鑾、翁信翰及梁電生之陳述應為證人之證據方法，依法自應
    令其具結，對於不令具結之證人，應告以當據實陳述，不得
    匿、飾、增、減。然依據證人江克捷、邱金碧、洪林秀鑾、
    翁信翰及梁電生等人於99年12月15日檢察官偵訊筆錄（見99
    年度偵字第27326號卷第27至30頁），檢察官並未於訊問前
    或後命證人江克捷、邱金碧、洪林秀鑾、翁信翰及梁電生具
    結，或雖不命具結亦未告以當據實陳述，不得匿、飾、增、
    減，又未說明不得命其具結之原因，其證據之調查難認適法
    ，自無證據能力。
  (二)按被告以外之人於審判外之陳述，雖不符刑事訴訟法第159
    條之1至第159條之4之規定，而經當事人於審判程序同意作
    為證據，法院審酌該言詞陳述或書面陳述作成時之情況，認
    為適當者，亦得為證據。當事人、代理人或辯護人於法院調
    查證據時，知有第159條第1項不得為證據之情形，而未於言
    詞辯論終結前聲明異議者，視為有前項之同意，刑事訴訟法
    第159條之5定有明文。本案除上揭所述外，下列所引之被告
    以外之人於審判外所為之陳述及卷內其他書證，查無符合同
    法第159條之1至之4等前4條之情形，檢察官、上訴人即被告
    何侑霖（下稱被告）及其辯護人均表示對該等傳聞證據之證
    據能力沒有意見，於審理時亦未就卷內其他證據資料之證據
    能力有所爭執，且迄本院言詞辯論終結前，均未主張有刑事
    訴訟法第159條第1項不得為證據之情形，是應認已同意卷內
    證據均得作為證據，且經本院審酌上開傳聞證據作成時，較
    無人情施壓或干擾，亦無不當取證之情形，認為以之作為本
    案之證據亦屬適當，是上述傳聞證據自具有證據能力。
參、認定犯罪事實所憑證據及理由：
    上開犯罪事實，業據證人即出租車號321-CRF 號機車之張義
    忠、證人即被害人江克捷、邱金碧、洪林秀鑾、翁信翰及梁
    電生等人於警詢時證述明確，並有臺中市警察局第三分局（
    現改制為臺中市政府警察局第三分局）勤工派出所贓物認領
    保管收據、車號321-CRF 號機車車輛詳細資料及出租約定切
    結書各1 份、已刮開「淘金熱」及「黃金傳奇」刮刮樂彩券
    影本、監視器錄影翻拍、彩券、查獲現場照片25張及現場圖
    3份等件附卷可稽，且有被告為警所查扣告訴人梁電生遭搶
    奪之未刮開之彩券104張（「黃金傳奇」53張、「淘金熱」
    51張，已發還梁電生）、已刮開之彩券143張（「黃金傳奇
    」87張、「淘金熱」56張）及偽造之中獎彩券1張可資佐證
    。被告於警、偵訊及審理時就上開犯罪之過程亦均坦承不諱
    ，經核被告之自白與相關證據均相符合，本件事證明確，被
    告上開之犯行，均可以認定。
肆、論罪科刑的理由：
  (一)按搶奪罪以乘人不備，不及抗拒，公然掠取其財物為成立要
    件，與竊取者係乘人不知，以和平或秘密方法竊得其物之情
    形，迥然有別；刑法第325條第1項所稱之「搶奪」，係指乘
    人不備或不及抗拒而公然攫取他人支配範圍以內之物，移轉
    於自己實力支配下之行為而言。例如於公共場所，公然奪取
    他人頸上項鍊，或趁婦女不備之際，自身後攫取其皮包等皆
    屬之。惟搶奪行為雖係施用不法腕力，自財物所持人支配範
    圍內移轉於自己之所持，然並不以直接對被害人之身體施加
    不法腕力，或與被害人互相拉扯為必要。茍其出手攫奪財物
    之情形已達共見共聞或不畏見聞之狀況，而不掩形聲，急遽
    攫取者，仍不失為搶奪。被告犯罪事實一之犯行，係趁邱金
    碧核對彩券之際取走彩券，邱金碧及其夫於被告離去之後，
    觀看店內監視錄影畫面，始發現被告犯行，業據證人邱金碧
    於警詢時陳述明確，故被告係引開邱金碧及其夫之注意力後
    ，乘其等不知，以和平、秘密之方法竊得彩券，依前開說明
    ，應構成竊盜罪。犯罪事實二四五部分，被告雖分別向被害
    人洪林秀鑾、翁信翰及江克捷佯以欲兌換中獎彩券（犯罪事
    實四部分）、謊稱機車未熄火（犯罪事實二四部分），及表
    示欲購買整本刮刮樂彩券（犯罪事實五部分），然被告取走
    彩券時，均旋即為被害人洪林秀鑾、翁信翰及江克捷所知悉
    ，犯罪事實六部分，被告則係於告訴人梁電生面前，取走梁
    電生置於桌上之彩券，是被告犯罪事實二四五六部分之犯行
    ，既係當著被害人面前或被害人轉身取物之際，乘被害人林
    秀鑾、翁信翰及江克捷、梁電生不及防備，逕行取走彩券後
    轉身迅速逃逸，其攫取財物之情形，已達共見共聞或不畏見
    聞之狀況，而不掩形聲，在客觀上顯已屬公然攫取他人財物
    之「不法腕力」之實施，而非屬單純乘人不知「和平移轉」
    彩券之竊盜行為。被告上訴仍以其上開犯行僅該當於竊盜罪
    云云置辯，自不足採。
  (二)次按有價證券之變造，係指該券本身原具有價值，僅將其內
    容加以變更者而言，未中獎之愛國獎券，其本身已無價值，
    一經改造使與中獎號碼相符，即能行使其券面所載之權利，
    自係偽造有價證券而非變造，最高法院41年臺上字第96號判
    例要旨參照。中獎之「淘金熱」刮刮樂彩券本身即表彰對發
    行之中國信託商業銀行具有中獎獎額之請求權，該權利之行
    使或轉讓，各須出示或交付彩券始得行之，與彩券本身無從
    分離，是中獎之「淘金熱」刮刮樂彩券自屬有價證券。被告
    將未中獎之「淘金熱」彩券以剪貼號碼之方式使之成為已中
    獎之彩券，依前揭判例見解，自屬偽造有價證券而非變造。
  (三)核被告犯罪事實一所為，係犯刑法第320條第1項之竊盜罪，
    犯罪事實三所為，係犯刑法第201條第1項偽造有價證券罪，
    犯罪事實二四五六所為，均係犯刑法第325條第1項之搶奪罪
    。起訴書記載被告犯罪事實二四五六所為，係犯刑法第320
    條第1項之竊盜罪，容有違誤，惟基本事實同一，應依刑事
    訴訟法第300條逕予變更起訴法條。至起訴書原記載被告犯
    罪事實三所為係犯刑法第201條第1項之變造有價證券罪，然
    公訴檢察官業已於原審更正法條為同條項之偽造有價證券罪
    ，自無庸變更起訴法條，且被告此部分之犯行，行使之低度
    行為應為偽造之高度行為所吸收，不另論罪；又行使偽造之
    有價證券以使人交付財物，本即含有詐欺之性質，如果所交
    付之財物，即係該證券本身之價值，其詐欺取財仍屬行使偽
    造有價證券之行為，不另論以詐欺取財罪，是公訴意旨另指
    被告持偽造之「淘金熱」中獎彩券向洪林秀鑾行使，致洪林
    秀鑾陷於錯誤而交付現金及彩券，亦涉犯刑法第339條第1項
    詐欺取財罪嫌等語，尚有誤認，惟公訴意旨既認該部分，與
    應論罪科刑之偽造有價證券罪部分，有想像競合犯之裁判上
    一罪關係，爰不另為無罪之諭知。
  (四)對於未發覺之罪自首而受裁判者，得減輕其刑，刑法第62條
    前段定有明文。刑法第62條所謂發覺，固非以有偵查犯罪權
    之機關或人員確知其人犯罪無誤為必要，而於對其發生嫌疑
    時，即得謂為已發覺；但此項對犯人之嫌疑，仍須有確切之
    根據得為合理之可疑者，始足當之，若單純主觀上之懷疑，
    要不得謂已發生嫌疑，最高法院72年臺上字第641號判例意
    旨可參。查：(1)證人即臺中市政府警察局第三分局勤工派出
    所警員柯建國於原審證稱：江克捷報案後，由伊受理，伊先
    調閱江克捷店內之監視器，發現搶奪彩券之人頭戴白色安全
    帽、身穿迷彩服、腳著白色人字拖鞋，騎乘車號321-CRF號
    機車，依照嫌疑人特徵去調閱路口監視器比對車牌，在同一
    時間只有被告這臺機車特徵相符，之後再到機車行去查知被
    告身分及查獲被告，被告遭逮捕時，在被告包包裡發現被告
    所持有之彩券數量超出江克捷報案之搶奪數量，不可能隔這
    麼久均未將搶得之彩券刮開，伊懷疑被告另涉他案，詢問被
    告後，被告才帶伊到大墩十二街犯案地點，被害人梁電生係
    瘖啞人士，還沒來得及報案；而邱金碧遭竊取彩券案件在前
    就有通報，因手法相同，伊懷疑係被告所為，主動向被告查
    證，被告坦承本案；洪林秀鑾遭搶奪彩券案件，洪林秀鑾並
    未報案，係被告主動供出；翁信翰遭搶奪彩券案件，係由第
    六分局永福派出所偵辦，逮捕被告後，伊通報第六分局警員
    過來製作筆錄，第六分局警員已先調閱監視器錄影畫面，有
    拍到車號FF9-497號機車等語，此亦有證人柯建國製作之職
    務報告1份及江克捷彩券行監視器錄影翻拍照片4張、路口監
    視器錄影翻拍照片6張足憑；又洪林秀鑾於99年11月26日11
    時許遭被告取走彩券後，並未向警方報案，亦經證人洪林秀
    鑾於警詢時陳述明確，故被告於99年11月30日警詢時，主動
    向柯建國警員供出其為犯罪事實二之犯行前，偵查機關並無
    確切之根據得為合理懷疑被告涉犯此部分搶奪犯行，故被告
    在犯罪事實二之搶奪犯行被發覺之前，主動向員警坦承搶奪
    之事實，而接受裁判，爰依刑法第62條前段之規定，減輕其
    所犯上開搶奪罪之刑。至犯罪事實五之犯行，柯建國警員業
    已透過監視器錄影畫面合理懷疑被告涉案，犯罪事實六之犯
    行，被告係於柯建國警員發現其所搶奪之彩券104張後，始
    坦承犯行，均不符合自首之要件。(2)被害人翁信翰於99年11
    月27日19時45分許遭搶奪後，於同日即至臺中市政府警察局
    第六分局永福派出所報案並製作警詢筆錄，且提供店內監視
    器錄影畫面予警員乙節，為證人翁信翰於99年11月27日及同
    月29日警詢時陳述明確，並有翁信翰彩券行店內監視器錄影
    翻拍照片2張附卷可參；又被害人邱金碧於99年11月26日10
    時51分許遭竊後，亦於同日至臺中市政府警察局第六分局何
    安派出所報案並製作警詢筆錄，且提供店內錄影監視畫面與
    警員等情，亦經證人邱金碧於99年11月26日警詢時證述屬實
    ，另有邱金碧店內監視器錄影翻拍照片1張在卷可考。而被
    告係於99年11月29日及30日警詢時，經警員提示路口監視器
    錄影翻拍畫面後，始坦承搶奪翁信翰及竊取邱金碧之彩券，
    亦有上開2份警詢筆錄可稽，故被告搶奪翁信翰之彩券及竊
    取邱金碧之彩券犯行，均不符合自首要件。(3)被告於99年11
    月27日向洪林秀鑾行使偽造之中獎彩券兌獎後，洪林秀鑾雖
    未立即報警，惟被告遭查獲主動供出搶奪洪林秀鑾之彩券犯
    行後，經警帶同被告至現場查證，被害人洪林秀鑾向員警表
    示被告另持偽造之彩券兌獎，被告始向員警坦承行使偽造中
    獎彩券之犯行等情，亦據被告於審理時供述明確，並有洪林
    秀鑾之警詢筆錄、被告99年11月30日警詢筆錄在卷足參，是
    被告偽造有價證券之犯行，亦不符合自首之要件，附此敘明
    。
  (五)按法院於面對不分犯罪情節如何，概以重刑為法定刑者，於
    有情輕法重之情形時，在裁判時本有刑法第59條酌量減輕其
    刑規定之適用，以避免過嚴之刑罰，大法官會議解釋釋字第
    263號解釋文可資參照。亦即，法院為避免刑罰過於嚴苛，
    於情輕法重之情況下，應合目的性裁量而有適用刑法第59條
    酌量減輕被告刑度之義務。又適用刑法第59條酌量減輕其刑
    時，並不排除同法第57條所列舉10款事由之審酌，最高法院
    70年度第6次刑事庭長會議決議足供參考。爰審酌被告因積
    欠債務無法償還，一時失慮，偽造之有價證券僅1張彩券，
    偽造後持之向洪林秀鑾兌獎，兌換所得僅現金300元及面額
    200元之彩券1張，犯罪情節輕微，所生危害尚非甚重，然刑
    法第201條第1項偽造有價證券罪之法定刑為3年以上有期徒
    刑，依本件實際犯罪之情狀而言，縱科以法定最低度刑之有
    期徒刑3年，猶嫌過重，顯屬情輕法重，有傷一般國民對於
    法律之情感，爰依刑法第59條之規定，就被告偽造有價證券
    之犯行酌減其刑。
  (六)被告所為犯罪事實一至六所示之犯行，犯意各別，行為各自
    獨立，應予分論併罰之。
  (七)原審依上述事證，適用刑法第201條第1項、第320條第1項、
    第325條第1項、第62條前段、第59條、第51條第5款、第205
    條，刑法施行法第1條之1第1項、第2項前段之規定，並審酌
    被告於案發前因債務問題與妻子發生口角而離家，復未能覓
    得工作，收入不定，因一時貪念，而竊取、搶奪他人財物，
    並偽造中獎彩券持之行使，影響社會治安，惟念及被告犯後
    深具悔意，與其家屬分別和被害人邱金碧、洪林秀鑾、翁信
    翰、江克捷及梁電生達成和解（有臺灣臺中地方法院調解程
    序筆錄4份、雙方同意和解協議書1份附卷可考）之態度被害
    人梁電生亦已領回遭搶奪之彩券，損失不大，暨被告為高中
    畢業，智識程度不高，經濟狀況不佳等一切情狀，分別量處
    如附表所示之刑，且審酌被告現年26歲，若定以過重之應執
    行刑，其效用可能隨著刑之執行，等比例地大幅下跌，效用
    甚低，對被告教化效果亦不佳，尚且加重國家財政無益負擔
    ，亦有害被告回歸社會，及被告依調解內容賠償被害人損失
    之能力，而定其應執行之刑為有期徒刑2年，以期兼顧對於
    被告之警示及更生；另說明扣案偽造之「淘金熱」中獎彩券
    1紙，應依刑法第205條併予宣告沒收，而被告用以偽造彩券
    之美工刀1支及扣案之現金3,289元，不另為沒收諭知之理由
    。經核原審認事用法均無不合，其量刑及所定之執行刑亦屬
    妥適；被告徒以其上開犯罪事實二四五六部分之犯行僅構成
    竊盜罪為由上訴，尚非可採，有如前述，其上訴為無理由，
    應予駁回；至檢察官雖以扣案之現金3,289元為被告犯罪所
    得之物，宜予沒收，而上訴指摘原判決不當，惟原審業已詳
    予說明因無法確認扣案之現金3,289元確係被告犯罪所得，
    而不另為沒收諭知之理由，況被告中獎之所得既與其自有之
    現金混同，並已大部分花費殆盡，而無從區分究係何張或何
    次犯行所得之彩券中獎，且刑法第38條第1項第3款所定因被
    告犯罪所得之物而屬於犯罪行為人者，係得沒收，並非採義
    務沒收之規定，被告於本院審理時亦陳明願予拋棄上開現金
    ，檢察官仍以上開業經原判決審酌之事項，上訴指摘原判決
    不當，其上訴亦核無理由，應予駁回。
  (八)本案被告之上訴雖無理由，惟被告在本案犯行之前，僅於97
    年間，因犯詐欺罪經法院判處有期徒刑2月，緩刑2年確定，
    於99年10月28日緩刑期滿未經撤銷，此情有臺灣臺中地方法
    院檢察署刑案資料查註紀錄表及臺灣高等法院被告前案紀錄
    表在卷可稽，依刑法第76條之規定，其該次所受刑之宣告已
    失其效力，此種情形，即與未曾受有期徒刑以上刑之宣告者
    相同，仍與刑法第74條第1項第1款所規定之緩刑條件，並無
    不符，且被告於警、偵訊及歷次審理中均坦承犯行，並在第
    一審審理中即與其家屬分別和全部被害人即邱金碧、洪林秀
    鑾、翁信翰、江克捷及梁電生等人達成民事和解，並分期賠
    償被害人等所受之損害，有前述之調解程序筆錄及和解協議
    書可稽，足證被告實際亦已悔誤犯行，而獲得被害人等之諒
    解。被告經此偵、審程序及刑罰之宣告，應已足促使其心生
    警惕，信無再犯之虞，本院因認被告所受刑罰之宣告，以暫
    不執行為適當，爰併宣告緩刑五年，並應於緩刑期間付保護
    管束，以觀後效，用啟自新。
伍、適用之法律：刑事訴訟法第368條，刑法第74條第1項第1款
    、第93條第1項。
本案經檢察官陳佳琳到庭執行職務。
中    華    民    國   100    年    6     月    15    日
            刑事第二庭    審判長法  官  邱  顯  祥
                                法  官  姚  勳  昌
                                法  官  張  國  忠
以上正本證明與原本無異。
除竊盜罪部分不得上訴外，其餘得上訴。
得上訴部分，如不服本判決應於收受送達後10日內向本院提出上
訴書狀，其未敘述上訴之理由者，並得於提起上訴後10日內向本
院補提理由書（均須按他造當事人之人數附繕本）「切勿逕送上
級法院」。

                                書記官  卓  佳  儀
中    華    民    國   100    年    6     月    15    日
附表
┌──┬───────┬───────┬──────────────┐
│編號│ 犯罪事實     │ 所犯罪名     │        宣告刑之內容        │
├──┼───────┼───────┼──────────────┤
│ １ │犯罪事實欄一所│刑法第320條第1│何侑霖竊盜，處有期徒刑貳月。│
│    │載之犯行      │項竊盜罪      │                            │
├──┼───────┼───────┼──────────────┤
│ ２ │犯罪事實欄二所│刑法第325條第1│何侑霖意圖為自己不法之所有，│
│    │載之犯行      │項搶奪罪      │而搶奪他人之動產，處有期徒刑│
│    │              │              │月。                      │
├──┼───────┼───────┼──────────────┤
│ ３ │犯罪事實欄三所│刑法第201條第1│何侑霖意圖供行使之用，而偽造│
│    │載之犯行      │項偽造有價證券│有價證券，處有期徒刑壹年陸月│
│    │              │罪            │，扣案偽造之「淘金熱」彩券壹│
│    │              │              │張沒收之。                  │
├──┼───────┼───────┼──────────────┤
│ ４ │犯罪事實欄四所│刑法第325條第1│何侑霖意圖為自己不法之所有，│
│    │載之犯行      │項搶奪罪      │而搶奪他人之動產，處有期徒刑│
│    │              │              │陸月。                      │
├──┼───────┼───────┼──────────────┤
│ ５ │犯罪事實欄五所│刑法第325條第1│何侑霖意圖為自己不法之所有，│
│    │載之犯行      │項搶奪罪      │而搶奪他人之動產，處有期徒刑│
│    │              │              │陸月。                      │
├──┼───────┼───────┼──────────────┤
│ ６ │犯罪事實欄六所│刑法第325條第1│何侑霖意圖為自己不法之所有，│
│    │載之犯行      │項搶奪罪      │而搶奪他人之動產，處有期徒刑│
│    │              │              │陸月。                      │
└──┴───────┴───────┴──────────────┘